臺灣臺南地方法院刑事判決　　　　　　　 96年度易緝字第7號
公　訴　人　臺灣臺南地方法院檢察署檢察官
被　　　告　丙○○
上列被告因傷害案件，經檢察官提起公訴（90年度偵字第14927
號），本院判決如下：
    主  文
丙○○犯傷害罪，處有期徒刑壹年陸月。
扣案西瓜刀壹把，沒收。
    事  實
一、丙○○因懷疑前女友丁○○另結新歡甲○○，竟基傷害犯意
    ，於民國九十年十二月二十二日某時，持預藏之西瓜刀一把
    ，至丁○○位於臺南市○○○街六巷三十四號住處地下室埋
    伏。迄至同日凌晨三時許，甲○○自該住處離開，欲開車返
    家時，發覺車胎遭破壞，乃以電話聯絡丁○○下樓察看，丙○○待甲○○及丁○○行經該處一樓樓梯間，即持上開西瓜
    刀朝甲○○揮砍，致甲○○受有上臂切割傷、肌腱斷裂及左
    鎖骨骨折等傷害。甲○○受傷後仍奮力抵抗，並與丁○○女
    兒之男友張健福合力制伏丙○○。嗣員警獲報前往處理，當
    場逮捕丙○○及扣得上開西瓜刀。
二、案經甲○○訴由臺灣臺南地方法院檢察署檢察官偵查起訴。
    理  由
一、訊據被告甲○○固坦承於上開時地與甲○○發生衝突，及甲○○受有上臂切割傷、肌腱斷裂及左鎖骨骨折等傷害，惟矢
    口否認有傷害犯行，辯稱：當時甲○○是在臺南市○○○街
    六巷三四號一樓大門要下去地下室入口，持滅火器要打我，
    我就推甲○○，甲○○向後倒，撞到機車爬起來後就受傷了
    。後來我看到有把西瓜刀在地上，但我不知是何人的，甲○○伸手要去拿那把西瓜刀時，我用腳踩住西瓜刀，我們兩人
    互搶那把刀子，最後西瓜刀被甲○○搶走，我就跑掉離開現
    場。我沒有拿西瓜刀去刺甲○○，他是自己受傷的云云。經
    查：
  (一)被告於案發時地，持扣案西瓜刀朝甲○○揮砍等情，業據被
    告於警局自承：「（你總共殺了甲○○幾刀？西瓜刀既然不
    是你所帶去的，為何你會使用該西瓜刀殺傷甲○○？西瓜刀
    你是在何處取得？你有無特意要砍甲○○哪一部位？）．．
    ．我在與甲○○扭打時，在地下室拿到該把西瓜刀，我才會
    砍他，我以為那把西瓜刀是棍子，不知是刀子，我沒有特意
    要砍他哪一個部位」、「（你是否有要殺死甲○○之意圖？
    ）我拿到該把西瓜刀以為是棍子，我沒有要殺死甲○○之意
    圖」、「（你為何沒有繼續砍殺甲○○？甲○○有無反抗？
    ）我看見他在流血，所以沒有繼續砍他，甲○○有反抗」等
    語明確。
  (二)另證人甲○○亦到庭指證：「（九十年十二月二十二日早上
    三時許，在臺南市○○○街那裡，你有無遭人砍傷？）有」
    、「（是何人砍傷你的？）在庭被告」、「（被告用什麼殺
    你？）西瓜刀」、「（請你描述當天事發經過？）當時我在
    丁○○家裡坐，我要開車回家發現車胎被戳破，就打電話給
    丁○○請求幫忙，丁○○下來時發現地下室有異狀，我就和
    丁○○要往路邊我停車地方走去，我們並沒有走到地下室去
    看，這個時候被告就從地下室拿一把西瓜刀衝出來，被告看
    到我就向我砍，我就冒著生命危險跟被告搏鬥，我就把被告
    之西瓜刀搶到手，但是我也被砍傷了，後來丁○○有叫她女
    兒之男朋友過來，丁○○女兒之男朋友就趕快報警，丁○○
    就將我送醫」、「（你在現場有無拿滅火器？）被告當時又
    砍我時，門邊剛好有滅火器，我就把滅火器拿起來抵擋被告
    西瓜刀，因為旁邊也沒有其他東西」等語綦詳。
  (三)此外，復經證人丁○○到庭證述：「（九十年十二月二十二
    日上午三時許，在臺南市○○○街，有無看到甲○○被人拿
    刀砍傷？）有」、「（當時你看到甲○○是被何人砍傷？）
    在庭被告」、「（被告是拿什麼東西砍傷甲○○的？）水果
    刀」、「（你說水果刀是否是這把扣案西瓜刀？）是不是這
    把我沒有看清楚，因為事發是晚上」、「（請描述當天事發
    經過？）時間太久了，我記不清楚」、「（（請求提示九十
    年十二月二十二日十點四十分丁○○警訊筆錄）警訊筆錄內
    容是否實在？）實在」、「（請描述你看到甲○○被被告砍
    傷情形？）被告拿刀要砍，甲○○拿滅火器要擋，但是沒有
    擋到就被砍傷，我就跑到樓上去叫孩子趕快下來，因為我會
    怕」、「（當時是何人拿西瓜刀？）被告」、「（你是否看
    到被告拿西瓜刀從地下室衝出來？）我沒有印象」、「（你
    之前警訊中是這麼說的，有何意見？）沒有意見，我當時在
    警局這樣講是對的」、「（被告當時為何會被逮捕？）被告
    跟甲○○在打過程，我上去求救，下來之後我看到甲○○跟
    張健福二人抓住被告．．．」、「（是否記得當時是何人先
    出手？）被告拿著西瓜刀從地下室衝上來有用報紙包著，另
    外一個就一直後退，被告拿刀子就砍了」等語屬實。並有扣
    案西瓜刀、甲○○提出之驗傷診斷證明書、現場照片六張等
    附卷可資參佐。足認本案確為被告先持西瓜刀出手砍傷甲○○。
  (四)被告事後雖否認在警局曾供稱持刀揮砍甲○○等情，且辯稱
    ，甲○○係因被推倒地後，撞到機車受傷云云。惟經本院勘
    驗被告於警局錄音帶，警局筆錄就此節所載與被告於警局供
    述相符，足見被告於警局時確已自承持刀揮砍甲○○。再者
    ，依甲○○提出之診斷證明書所載，甲○○受傷部位有三處
    ，均在四肢部位，且分佈在人體正面及背面，倘甲○○係因
    跌倒而受傷，豈會同時傷及前、後面。況且上開診斷證明書
    又已明確載明，其中受傷之左上臂為「切割傷」，益證被告
    所辯均為杜撰，委不足採。本案事證已明，被告犯行洵堪認
    定。
二、核被告所為，係犯刑法第二百七十七條第一項傷害罪。爰審
    酌被告僅因感情受挫，即持頗具殺傷力之西瓜刀傷人，手段
    甚為兇殘，且告訴人亦因此受傷不輕，被告迄未能賠償告訴
    人損失，犯後又飾詞狡辯，未見絲毫悔意等一切情狀，量處
    如主文所示之刑。扣案西瓜刀為被告持以傷人之工具，被告
    雖否認為其所有，惟就該把西瓜刀來源，被告於警局及偵查
    中先供稱：係在現場地下室牆邊有放置紙箱旁邊找到的云云
    ，後於本院又改稱：西瓜刀是放在被甲○○撞倒之機車旁邊
    云云，前後供詞反覆，已難憑信。況且，丁○○於偵查中已
    證述，案發地點所在地下室通常為該公寓二樓住戶使用，經
    二樓住戶告知，扣案西瓜刀非其所有等語，足證被告所言不
    實。再者，上開西瓜刀經本院於審理時調取觀看後，認外觀
    完好，刀刃明亮、未生繡，顯堪使用，衡情，第三人自無隨
    意置放之理。綜上，被告否認為其所有，不足採信，應依刑
    法第三十八條第一項第二款宣告沒收。。
據上論斷，應依刑事訴訟法第二百九十九條第一項前段、刑法第
二百七十七條第一項、第三十八條第一項第二款，刑法施行法第
一之一條，判決如主文。
本案經檢察官乙○○到庭執行職務
中　　華　　民　　國　　96　　年　　6 　　月　　 1　　日
  　　　　刑事第三庭    審判長法　官  鄧希賢
                              法  官  張銘晃
                              法  官  包梅真
以上正本證明與原本無異。
如不服本判決，應於收受送達後10日內向本院提出上訴書狀。
　　　　　　　　　　　　　　　書記官  李淑秋
中　　華　　民　　國　　96　　年　　6 　　月　　4 　　日
附錄本案論罪科刑法條全文
中華民國刑法第277條：
（普通傷害罪）
傷害人之身體或健康者，處 3 年以下有期徒刑、拘役或 1 千元
以下罰金。
犯前項之罪因而致人於死者，處無期徒刑或 7 年以上有期徒刑；
致重傷者，處 3 年以上 10 年以下有期徒刑。
